Minutes et répertoires du notaire Jacques LAISNÉ, 10 novembre 1631 - décembre 1642 (étude XXXVI)
Archives nationales
Minutes et répertoires du notaire Jacques LAISNÉ (étude XXXVI)
10 novembre 1631 - décembre 1642
MC/ET/XXXVI/149 - MC/ET/XXXVI/174
Etude XXXVI; Laisné, Jacques
Archives nationales de France
Minutes et répertoires: la loi 2008-696 du 15 juillet 2008 relative aux archives a fixé à 75 ans à compter de la date de l'acte, ou à 25 ans à compter de la date du décès de l'intéressé si ce délai est plus bref, le délai de communication des minutes et répertoires des notaires; ce délai est porté à 100 ans à compter de la date de l'acte si le document se rapporte à un mineur (code du Patrimoine, articles L213-2, 4e d et 5e).
Autres documents de l'étude (dossiers de clients, comptabilité...): s'agissant d'archives privées, ces documents sont communicables selon les modalités fixées par le déposant ou le donateur.
Certains documents ne sont pas accessibles en raison de leur mauvais état de conservation.
Versement
Attention: ce notaire n'a pas laissé de répertoire pour son activité dans l'étude XXXVI
Accès aux instruments de recherche de tous les notaires de l’étude XXXVI
Archives de l'étude XXXVI
- Minutes de Jacques LAISNÉ, 1631 - décembre 1642; MC/ET/XXXVI/149 - MC/ET/XXXVI/174
  - Minutes. 1631, 10 novembre - 1632, juin, 10 novembre 1631 - juin 1632; MC/ET/XXXVI/149; registre
    Informations concernant le classement:
    Le niveau inférieur de description, quand il existe, correspond aux minutes d'actes. Toutes les minutes ne sont pas forcément décrites une à une. Les descriptions de ces minutes sont plus ou moins détaillées.
    - Renouvellement du bail des deux loges et demie de la foire Saint-Germain par Agnès Mazuel à Pierre Prévost., 19 mars 1632; MC/ET/XXXVI/149
      Origine de l'information:
      Madeleine Jurgens et Elisabeth Maxfield-Miller, Cent ans de recherches sur Molière, sur sa famille et sur les comédiens de sa troupe, Paris, Archives nationales, 1963, p. 601 (instrument de recherche imprimé dématérialisé, certaines notices sont plus détaillées dans la version intégrale accessible en ligne par la rubrique 'Autres instruments de recherche', voir contexte dans le Plan d’orientation général - Notaires de Paris, guides thématiques du Minutier).
      Date de révision: 2011
      Date de création de la notice: 2009
      Madeleine Jurgens et Elisabeth Maxfield-Miller, Cent ans de recherches sur Molière, sur sa famille et sur les comédiens de sa troupe, Paris, Archives nationales, 1963, IV-860 p.
  - Minutes. 1632, juillet - 1632, décembre, juillet 1632 - décembre 1632; MC/ET/XXXVI/150; registre
    - Transport par Guillaume Sirejean, procureur en parlement, demeurant rue du Four, à Robert Guérin, dit La Fleur [ou Gros-Guillaume], comédien ordinaire du roi, demeurant rue Beaurepaire, de 34 livres 7 sols 6 deniers de rente, à lui dus par Pierre Richer, vigneron à Suresnes, moyennant 550 livres., 15 juillet 1632; MC/ET/XXXVI/150
      Documents du Minutier central des notaires de Paris, Le théâtre professionnel à Paris, 1600-1649, étude par Alan Howe, documents analysés par Madeleine Jurgens et Alan Howe [457 actes], transcriptions par Andrée Chauleur et Pierre-Yves Louis, Paris, Archives nationales, 2000, notice n° 265 (instrument de recherche imprimé dématérialisé dont la version intégrale est accessible en ligne par la rubrique 'Autres instruments de recherche', voir contexte dans le Plan d’orientation général - Notaires de Paris, guides thématiques du Minutier).
      Date de révision: 2004
      Date de création de la notice: 2003
      Documents du Minutier central des notaires de Paris, Le théâtre professionnel à Paris, 1600-1649, étude par Alan Howe, documents analysés par Madeleine Jurgens et Alan Howe, transcriptions par Andrée Chauleur et Pierre-Yves Louis, Paris, Archives nationales, 2000, XVI-455 p.
      cession; Four (rue du); Beaurepaire (rue); Suresnes (Hauts-de-Seine); Sirejean, Guillaume; Guérin dit La Fleur ou Gros-Guillaume, Robert; Richer, Pierre; procureur de justice (Ancien Régime); magistrat; viticulteur; acteur
  - Minutes. 1633, janvier - 1633, juin, janvier 1633 - juin 1633; MC/ET/XXXVI/151; registre
  - Minutes. 1633, juillet - 1633, décembre, juillet 1633 - décembre 1633; MC/ET/XXXVI/152; registre
  - Minutes. 1634, janvier - 1634, juin, janvier 1634 - juin 1634; MC/ET/XXXVI/153; registre
    - Contrat de mariage entre Anthoine Moreau, juré porteur de grains aux halles et pont de l'écolle Saint-Germain, demeurant rue du Bourg L'abbé, paroisse Saint-Leu-Saint-Gilles, fils de Jacques Moreau, bourgeois de Paris, décédé, maître marchand vinaigrier, et de Perrette Bonaval, d'une part, et Denise Langlois, fille de Philippe Langlois, décédé, marchand mercier, et de Claude Triboudot, décédée, d'autre part., 2 février 1634; MC/ET/XXXVI/153; fol. 92
      Informations complémentaires:
      Précisions sur les lieux: Paris--Saint-Germain (école, halles)
      Mariages à Paris de 1570 à 1635 (4550 actes), relevés effectués sous la dir. de Roland Mousnier, v. 1960-1976 (voir contexte dans le Plan d’orientation général - Notaires de Paris, guides thématiques du Minutier).
      Date de révision: 2010
      Date de création de la notice: 2007
      contrat de mariage; Bourg-l'Abbé (rue du); Ecole (port de l'); Halles centrales; Saint-Germain (école); Bonaval, Perrette; Langlois, Denise; Langlois, Philippe; Moreau, Antoine; Moreau, Jacques; Triboudot, Claude; commerçant; magasinier; vinaigrier; vinaigrier
    - Contrat de mariage entre Jean Jobert, maître cordonnier, demeurant rue Dauphine, paroisse Saint-André des Arts, fils de Jacques Jobert, sergent royal en la principauté de Joinville, demeurant en la principauté de Joinville et d'Élisabeth Hadry, d'une part, et Marguerite Lefebvre, fille de Antoine Lefebvre, tonnelier, demeurant à Meu (près Compiègne) et de Barbe Marechal, d'autre part., 16 février 1634; MC/ET/XXXVI/153; fol. 180
      contrat de mariage; Compiègne (Oise); Le Meux (Oise); Dauphine (rue); Hadry, Elisabeth; Jobert, Jacques; Jobert, Jean; Lefebvre, Antoine; Lefebvre, Marguerite; Marechal, Barbe; cordonnier; tonnelier
    - Contrat de mariage entre Zacharie Le Meur, fils de noble homme, maître Jean Le Meur, conseiller du Roi, demeurant à Joigny et de dame Louise Piville, d'une part, et Agnès Pisset, fille de François Pisset, bourgeois de Paris, décédé, et de Marguerite Bourboing, demeurant rue Saint-Denis, paroisse Saint-Sauveur, d'autre part., 3 mai 1634; MC/ET/XXXVI/153; fol. 352
      La mère de la future est remariée avec honorable homme Nicolas Crenon, marchand, bourgeois de Paris.
      contrat de mariage; Joigny (Yonne); Saint-Denis (rue); Bourboing, Marguerite; Crenon, Nicolas; Le Meur, Jean; Le Meur, Zacharie; Pisset, Agnès; Pisset, François; Piville, Louise; commerçant
  - Minutes. 1634, juillet - 1634, décembre, juillet 1634 - décembre 1634; MC/ET/XXXVI/154; registre
    - Henry d'Orléans duc de longueville § plusieurs documents, 9 juillet 1634 - 14 juillet 1634; MC/ET/XXXVI/154
      Fichier dit 'général' XVIIe-XVIIIe siècles, par le personnel du Minutier, 1954-1999 ( fichier papier entièrement dématérialisé; voir contexte dans le Plan d’orientation général - Notaires de Paris, guides thématiques du Minutier).
      Date de révision: 2011-2012
      Date de création de la notice: 2010
      Orléans duc de Longueville, Henri d'
    - Contrat de mariage entre maître Nicolas Herbin, Notaire au Châtelet de Paris, demeurant rue Barre du Bec, paroisse Saint-Médéric, fils de maître Guillaume Herbin, Notaire au Châtelet de Paris, et de Marguerite Davoust, décédée, d'une part, et Geneviève Chappelain, fille de maître Jean Chappelain, Notaire au Châtelet de Paris, demeurant rue de l'Arbre Sec, paroisse Saint-Germain-l'Auxerrois et de Geneviève Matheau, d'autre part., 27 août 1634; MC/ET/XXXVI/154; fol. 292
      contrat de mariage; Arbre-Sec (rue de l'); Barre-du-Bec (rue); Chappelain, Geneviève; Chappelain, Jean; Davoust, Marguerite; Herbin, Guillaume; Herbin, Nicolas; Matheau, Geneviève; notaire
    - Contrat de mariage entre maître Jean Vacherot, docteur régent en la faculté de Médecine, demeurant rue du Bourg l'Abbé, paroisse Saint-Leu-Saint-Gilles, fils de maître Étienne Vacherot, bourgeois de Paris, décédé, et de dame Catherine Janvier, d'une part, et Françoise Mulot, demeurant rue Beaurepaire, paroisse Saint-Sauveur, fille de maître Pierre Mullot, bourgeois de Paris, décédé, demeurant rue Beaurepaire et de Laurence Tubeuf, décédée, d'autre part., 10 septembre 1634; MC/ET/XXXVI/154; fol. 332
      contrat de mariage; Beaurepaire (rue); Bourg-l'Abbé (rue du); Janvier, Catherine; Mullot, Pierre; Mulot, Françoise; Tubeuf, Laurence; Vacherot, Etienne; Vacherot, Jean; docteur d'université
    - Contrat de mariage entre Nicolas de Creans, sergent à verge du Châtelet de Paris, demeurant rue Saint-Denis, paroisse Saint-Leu-Saint-Gilles, fils de Antoine de Creans, sergent à verge au Châtelet de Paris, d'une part, et Marie Lespicier, fille de maître Pierre Lespicier, décédé, prévôt des maréchaux, demeurant à Fere en Tretenois (en Tardenois) et de Nicolle Charron, décédée, d'autre part., 19 novembre 1634; MC/ET/XXXVI/154; fol. 535
      contrat de mariage; Fère-en-Tardenois (Aisne); Châtelet; Saint-Denis (rue); Charron, Nicole; Créans, Antoine de; Créans, Nicolas de; Lespicier, Marie; Lespicier, Pierre; prévôt des maréchaux (Ancien Régime); auxiliaire de justice
    - Fondation par Gilles de Lestre et Jean Ferrier, d'une manufacture de fer blanc, 24 novembre 1634; MC/ET/XXXVI/154; f° 569
      Histoire des sciences et des techniques, XVIe-XIXe siècles (337 actes), par Madeleine Jurgens, Xenia Pamfilova, Claire Béchu, Marc Durand, v.1950 - 2005 (fichier papier entièrement dématérialisé; voir contexte dans le Plan d’orientation général - Notaires de Paris, guides thématiques du Minutier).
      Date de création de la notice: 2006
      fondation pieuse; Lestre, Gilles de; Ferrier, Jean
  - Minutes. 1635, janvier - 1635, juin, janvier 1635 - juin 1635; MC/ET/XXXVI/155; registre
    - Contrat de mariage entre Germain Rosseton, commis au contrôle général de l'extraordinaire des guerres, demeurant rue Barbette, paroisse Saint-Gervais, fils de Claude Rosseton, marchand drappier, demeurant à Saint-Germain Laval (pays de Forez) et de Marie Du Buchon, d'une part, et Catherine de La Leau, demeurant rue Barbette, paroisse Saint-Gervais, fille de Claude de La Leau, décédé, écuyer de cuisine de monsieur le comte d'Alais, et de Denise Regnault, décédée, d'autre part., 12 janvier 1635; MC/ET/XXXVI/155; fol. 6
      contrat de mariage; Barbette (rue); Saint-Germain-Laval (Loire); Angoulême, Louis Emmanuel de Valois (1596-1653, duc d'); Du Buchon, Marie; La Leau, Catherine de; La Leau, Claude de; Regnault, Denise; Rosseton, Claude; Rosseton, Germain; commis d'administration (Ancien Régime); négociant; employé de maison
    - Contrat de mariage entre Jean Laisné, étallier boucher, demeurant rue Place-aux-Veaux, paroisse Saint-Jacques de la Boucherie, fils de Jean Laisné, compagnon boucher, et de Jeanne Adenet, d'une part, et Marguerite Du Puis, fille de Arthur Du Puis, décédé, maître maçon, et de Geneviève Barbier, demeurant rue Saint-Nicolas du Chardonnet, paroisse Saint-Étienne du Mont, d'autre part., 25 mars 1635; MC/ET/XXXVI/155; fol. 172
      contrat de mariage; Place-aux-Veaux (rue de la); Saint-Nicolas-du-Chardonnet (rue); Adenet, Jeanne; Barbier, Geneviève; Du Puis, Arthur; Du Puis, Marguerite; Laisné, Jean; boucher; maçon
    - Contrat de mariage entre Pierre Macé, maître chandelier en suif, demeurant rue du Grenier Saint-Lazare, d'une part, et Claude Hochereau, fille de maître Gilles Hochereau, secrétaire de monsieur Deschamps, maître des requêtes, demeurant rue Michel Comte, paroisse Saint-Nicolas des Champs et d'honorable femme Jeanne Lefebvre, d'autre part., 8 août 1635; MC/ET/XXXVI/155; fol. 95
      contrat de mariage; Grenier-Saint-Lazare (rue du); Michel-Le-Comte (rue); Deschamps, M.; Hochereau, Claude; Hochereau, Gilles; Lefebvre, Jeanne; Macé, Pierre; cirier; maître des requêtes (Ancien Régime); intendant particulier (Ancien Régime)
  - Minutes. 1635, juillet - 1635, décembre, juillet 1635 - décembre 1635; MC/ET/XXXVI/156; registre
    - Contrat de mariage entre honnête personne Jean Michu, marchand de vins, demeurant rue de la Mortellerie, paroisse Saint-Gervais, fils de Nicolas Michu, marchand laboureur, demeurant à Ciry, près de Soissons et de Simonne Ancelin, d'une part, et Marguerite Janart, fille de Jean Janart, bourgeois de la ville de Troyes en Champagne, et de Guillemette Gobin, d'autre part., 30 juillet 1635; MC/ET/XXXVI/156; fol. 65
      Précisions sur les lieux: Ciry-Salsogne (Aisne)--Ciry
      contrat de mariage; Ciry-Salsogne (Aisne); Mortellerie (rue de la); Troyes (Aube); Ancelin, Simone; Gobin, Guillemette; Janart, Jean; Janart, Marguerite; Michu, Jean; Michu, Nicolas; agriculteur; commerçant
    - Contrat de mariage entre Guillaume Villemay, gagne-denier, demeurant rue au Maire, paroisse Saint-Nicolas des Champs, d'une part, et Jeanne Née, fille de Louis Née, gagne-denier, demeurant rue Saint-Martin, paroisse Saint-Nicolas des Champs et de Guillemette Levesque, d'autre part., 2 septembre 1635; MC/ET/XXXVI/156; fol. 149
      contrat de mariage; Maire (rue au); Saint-Martin (rue); Levesque, Guillemette; Née, Jeanne; Née, Louis; Villemay, Guillaume; journalier
    - Contrat de mariage entre Germain Jouan, maître vertugadier, demeurant rue Aubry le Boucher, paroisse Saint-Leu-Saint-Gilles, d'une part, et Jeanne Mateau, servant au logis et service d'honorable homme Jean Jouy, marchand bourgeois de Paris, demeurant rue Saint-Denis, paroisse Saint-Innocents, d'autre part., 2 septembre 1635; MC/ET/XXXVI/156; fol. 147
      contrat de mariage; Aubry-le-Boucher (rue); Saint-Denis (rue); Jouan, Germain; Jouy, Jean; Mateau, Jeanne; employé de maison; commerçant
    - Testament et compte de la succession de Pierre Baudouyn, sieur de Soupir, conseiller du roi en ses conseils d'Etat et intendant de ses finances, ainsi que les registres comptables de ses dépenses qui lui sont attachés en forme d'inventaire après décès, (début Folio. 183). dont au folio 266vo, dépense le 13 novembre 1627 de 75 livres à Guillaume Leduc, peintre, et Denise Chrestien, à présent sa veuve, pour ouvrages de peinture dans sa maison, rue Court-au-Villain, et au folio.292 dépense de 25 livres pour la fourniture de dix douzaines d'Armoiries., 28 septembre 1635; MC/ET/XXXVI/156; Fol.266 Vo; 292
      Documents du Minutier central concernant les peintres, sculpteurs et graveurs au XVIIe siècle (1600-1650) (études XXI à CXXII, soit 1585 actes), par Marie-Antoinette Fleury, 1954-1976 (fichier papier entièrement dématérialisé; voir contexte dans le Plan d’orientation général - Notaires de Paris, guides thématiques du Minutier).
      Date de création de la notice: 2005
      testament; inventaire après décès; Courtauvillain (rue); Baudouin, Pierre; Chrestien, Denise; Leduc, Guillaume; intendant des finances (Ancien Régime); peintre
    - Contrat de mariage entre Jacques Boursier, marchand orfèvre, demeurant rue des Cinq Diamants, paroisse Saint-Jacques de la Boucherie, fils d'honorable homme Martin Boursier, marchand, maître orfèvre, d'une part, et Marguerite Petit, fille de Antoine Petit, décédé, maître tailleurs d'habits, et d'honorable femme Martine Breman, demeurant rue des Cinq Diamants, d'autre part., 30 septembre 1635; MC/ET/XXXVI/156; fol. 341
      contrat de mariage; Cinq-Diamants (rue des); Boursier, Jacques; Boursier, Martin; Breman, Martine; Petit, Antoine; Petit, Marguerite; orfèvre; orfèvre; tailleur d'habits
    - Contrat de mariage entre maître Clément Roualle, secrétaire ordinaire de la chambre du roi, demeurant rue Bertin Poirée, paroisse Saint-Germain l'Auxerrois, d'une part, et damoiselle Jeanne de Beaurepaire, demeurant rue Bertin Poirée, paroisse Saint-Germain l'Auxerrois, fille de Jean Beaurepaire, sieur Desloges, écuyer, décédé, et de damoiselle Catherine Perdrier, décédée, d'autre part., 14 octobre 1635; MC/ET/XXXVI/156; fol. 361
      contrat de mariage; Bertin-Poirée (rue); Beaurepaire, Jean; Beaurepaire, Jeanne de; Perdrier, Catherine; Roualle, Clément; secrétaire du roi (Ancien Régime); officier de la Chambre du roi (Ancien Régime)
  - Minutes. 1636, janvier - 1636, juin, janvier 1636 - juin 1636; MC/ET/XXXVI/157; registre
    - Renouvellement du bail des deux loges et demie de la foire Saint-Germain par Agnès Mazuel à Pierre Prévost., 11 mars 1636; MC/ET/XXXVI/157
      Madeleine Jurgens et Elisabeth Maxfield-Miller, Cent ans de recherches sur Molière, sur sa famille et sur les comédiens de sa troupe, Paris, Archives nationales, 1963, p. 604 (instrument de recherche imprimé dématérialisé, certaines notices sont plus détaillées dans la version intégrale accessible en ligne par la rubrique 'Autres instruments de recherche', voir contexte dans le Plan d’orientation général - Notaires de Paris, guides thématiques du Minutier).
    - Bail d'une maison à Pierre Collot, maître peintre et sculpteur, demeurant rue Saint-Martin, paroisse Saint-Nicolas-des-Champs, et sa femme Elisabeth Chyrault, maison sise rue Saint-Denys, par Jacques Piget et François Fournier, marchands bourgeois de Paris., 17 mars 1636; MC/ET/XXXVI/157; Fol.259
      bail; Saint-Denis (rue); Saint-Martin (rue); Chirault, Elisabeth; Collot, Pierre; Elisabeth; Founier, François; Piget, Jacques; commerçant; peintre; sculpteur
    - Renouvellement du bail d'une partie de la maison de l'Image Sainte-Véronique par Agnès Mazuel à Robert Cordier., 2 mai 1636; MC/ET/XXXVI/157
  - Minutes. 1636, juillet - 1636, décembre, juillet 1636 - décembre 1636; MC/ET/XXXVI/158; registre
    - Transaction entre Pierre Gaultier, maître paveur, demeurant rue de Saintonge, paroisse Saint-Nicolas-des-Champs, d'une part, et Martin Gilbert, maître peintre, demeurant rue du Petit-Lion, paroisse Saint-Sauveur, Martin Portevin, maître tonnelier et Denise Gilbert, sa femme, demeurant rue du Long-Pont, paroisse Saint-Gervais, d'autre part, au sujet de l'adjudication d la maison où demeure le dénommé Pierre Gaultier., 7 octobre 1636; MC/ET/XXXVI/158; Fol.186
      accord; Longpont (rue de); Petit-Lion (rue du); Saintonge (rue de); Gaultier, Pierre; Gilbert, Denise; Gilbert, Martin; Portevin, Martin; paveur-dalleur; peintre; tonnelier
  - Minutes. 1637, janvier - 1637, juin, janvier 1637 - juin 1637; MC/ET/XXXVI/159; registre
    - Inventaire après décès de Didier Parmentier et Jehanne Mestayer, demeurant rue de l'Arbre-Sec, paroisse Saint-Germain-l'Auxerrois. Parmi les héritiers figurent Jehan Chauveau, ingénieur du roi et professeur de mathématiques, Mathieu Selle, maître tapissier, et Denis Parmentier, peintre à Paris., 12 février 1637; MC/ET/XXXVI/159; Fol.460
      inventaire après décès; Arbre-Sec (rue de l'); Chauveau, Jean; Mestayer, Jeanne; Parmentier, Denis; Parmentier, Didier; Selle, Mathieu; ingénieur; peintre; enseignant; tapissier
  - Minutes. 1637, juillet - 1637, décembre, juillet 1637 - décembre 1637; MC/ET/XXXVI/160; registre
    - Vente d'une terre sise en Champagne près de Nogent-sur-Seine par Jean Marchand peintre, demeurant rue Darnétal, paroisse Saint-Sauveur, et Paul Marchand, maître d'hôtel de Mr. de Choisy de Camp, demeurant rue du Temple, paroisse Saint-Nicolas-des-Champs, à Pierre Charlot, marchand de vin, demeurant rue de la Cossonnerie, paroisse Saint-Eustache., 2 septembre 1637; MC/ET/XXXVI/160; Fol.307
      acte de vente; Nogent-sur-Seine (Aube); Cossonnerie (rue de la); Temple (rue du); Charlot, Pierre; Marchant, Jean; Marchant, Paul; commerçant; maître d'hôtel; peintre
  - Minutes. 1638, janvier - 1638, juin, janvier 1638 - juin 1638; MC/ET/XXXVI/161; registre
    - § Transport de rente entre les héritiers de feux Didier parmentier et Jeanne Mesteyer, dont Jean-Baptiste Chauveau, ingénieur du roi et professeur de mathématique, demeurant sur le fossé entre la porte Saint-Bernard et la porte Saint-Victor, et Denis Parmentier, peintre, demeurant rue Saint-Sauveur., 23 mars 1638; MC/ET/XXXVI/161; Fol.225
      transport de droits; Saint-Bernard (porte); Saint-Victor (porte); Chauveau, Jean-Baptiste; Mestayer, Jeanne; Parmentier, Denis; Parmentier, Didier; ingénieur; peintre; enseignant
  - Minutes. 1638, juillet - 1638, décembre, juillet 1638 - décembre 1638; MC/ET/XXXVI/162; registre
    - Accord aux termes duquel Agnès Mazuel et Robert Cordier se désistent du bail de partie de la maison de l'Image Sainte-Véronique renouvelé le 2 mai 1636., 24 juillet 1638; MC/ET/XXXVI/162
      Madeleine Jurgens et Elisabeth Maxfield-Miller, Cent ans de recherches sur Molière, sur sa famille et sur les comédiens de sa troupe, Paris, Archives nationales, 1963, p. 606 (instrument de recherche imprimé dématérialisé, certaines notices sont plus détaillées dans la version intégrale accessible en ligne par la rubrique 'Autres instruments de recherche', voir contexte dans le Plan d’orientation général - Notaires de Paris, guides thématiques du Minutier).
    - § Quittance pour rachat de rente par Alexandre Guignard, demeurant au cloître Saint-Nicolas-du-Louvre, paroisse Saint-Germain-l'Auxerrois, à Simon Fournier, maître peintre à Paris et Renée Meusnier, sa femme., 14 août 1638; MC/ET/XXXVI/162; Fol.197
      quittance; Fournier, Simon; Guignard, Alexandre; Meusnier, Renée; peintre
  - Minutes. 1639, janvier - 1639, juin, janvier 1639 - juin 1639; MC/ET/XXXVI/163; registre
    - Accord entre les héritiers de Jeanne Métayer, dont Pierre Poirel, maître joaillier, au nom de Martine Parmentier, Mathieu Selle, maître tapissier, Jean Charneau au nom de sa femme Mary Parmentier, Guillaume Parmentier, gendarme de la compagnie du marquis de Jarzé et Denis Parmentier, peintre, demeurant rue des Morfondus, faubourg Saint-Marcel., 1er février 1639; MC/ET/XXXVI/163; Fol.195
      accord; Morfondus (rue des); Saint-Marcel (faubourg); Charneau, Jean; Parmentier, Denis; Parmentier, Guillaume; Parmentier, Marie; Parmentier, Martine; Poirel, Pierre; Selle, Mathieu; militaire du rang; orfèvre; peintre; tapissier
    - Quittance pour rachat de rente donnée par Claude Brillart, peintre, demeurant rue du Bout-du-Pont-aux-Changeurs, paroisse Saint-Jacques-la-Boucherie, à Nicolas Delaistre, bourgeois de Paris., 11 février 1639; MC/ET/XXXVI/163; Fol.239
      quittance; Brillart, Claude; peintre
    - Bail pour 6 ans d'une maison sise faubourg Saint-Martin, par Jacques Jugé, bourgeois de Paris, demeurant rue Marivault, paroisse Saint-Jacques-la-Boucherie, à Sébastien Prévost, maître sculpteur et peintre, demeurant rue Saint-Martin, paroisse Saint-Nicolas-des-Champs., 13 mai 1639; MC/ET/XXXVI/163; Fol.518
      bail; Marivaux (rue); Saint-Martin (faubourg); Saint-Martin (rue); Jugé, Jacques; Prévost, Sébastien; peintre; sculpteur
    - Accord et partage entre les héritiers de Jeanne Métayer, dont Martial Parmentier, marchand Joaillier, demeurant rue de l'Arbre-Secq, paroisse Saint-Germain-l'Auxerrois, Mathieu Scelle, maître tapissier, demeurant rue Saint-Martin, veuf pour ses enfants mineurs, Mary Parmentier, femme de Jean-Baptiste Charneau, demeurant rue des Morfondus, et Denis Parmentier, maître peintre, demeurant également rue des Morfondus, faubourg Saint-Marcel, paroisse Saint-Etienne-du-Mont., 15 mai 1639; MC/ET/XXXVI/163; Fol.536
      accord; partage; Arbre-Sec (rue de l'); Morfondus (rue des); Saint-Martin (rue); Charneau, Jean-Baptiste; Métayer, Jeanne; Parmentier, Denis; Parmentier, Marie; Parmentier, Martial; Scelle, Mathieu; orfèvre; peintre; tapissier